

### PERSON

Name Mike Guwak
Address Sachsenring 13a,
65817 Eppstein - Germany
Phone+ 49 1573 | 764 92 89
E-Mail info@mikeguwak.de
Website mikeguwak.de
Born on 4 April 1971 in Marburg, Germany
Nationality German
Marital Status Divorced, one child

#### KERNKOMPETENZEN

- Management & structuring of IT operating units
- Introduction & optimisation of IT service processes (ITIL-based)
- Strategic further development of IT infrastructures
- Creation & maintenance of emergency plans, operational documentation
- Coordination of service providers & external partners
- SLA-/KPI-supported service monitoring
- Interface management between IT & specialist departments
- Analysing & improving internal IT processes
- Design & implementation of technical solutions
- Communication security at all levels
- Public tenders (evaluation & technology)

# MIKE GUWAK

25 erfahrener IT-Profi mit über Jahren **Praxiserfahrung** Infrastrukturmanagement, der **Systemadministration** und ITder Serviceverantwortung stehe ich für Stabilität, Effizienz und hohe Qualitätsstandards im IT-Betrieb. Ich verbinde ausgeprägte analytische Fähigkeiten mit praktischer Umsetzungskompetenz – sowohl in Konzernstrukturen als auch im Mittelstand. Eigenständiges Handeln, ein ganzheitliches IT-Verständnis und technisches Gespür im Umgang mit komplexen Infrastrukturen prägen mein Profil.

# BERUFSERFAHRUNG

Fibrolux GmbH | Hofheim, Deutschland

Leitender IT-Systemadministrator Seit Juli 2023

Verantwortung für Aufbau, Betrieb und Weiterentwicklung der gesamten IT-Infrastruktur

- Einführung eines proaktiven Monitorings mit Zabbix zur Überwachung geschäftskritischer Systeme
- Pflege und Weiterentwicklung der IT-Dokumentation und Notfallpläne
- Administration der Microsoft 365-Umgebung mit Schwerpunkt auf SharePoint, Teams, Microsoft Defender, Intune und Exchange Online
- Schnittstellenfunktion zwischen Geschäftsführung, Fachabteilungen und externen IT-Dienstleistern

#### SOLVVision AG | Frankfurt, Deutschland

CoBerater Infrastruktur Januar 2023 – Juni 2023 January 2023 - June 2023

- Unterstützung der Kunden bei der Analyse und Optimierung ihrer IT-Infrastruktur
- Bearbeitung komplexer Tickets im Infrastrukturbereich über ServiceNow
- Strukturierung und Bewertung von CMDBs zur erbesserung der Datenqualität
- Konzeption und Entwicklung virtueller Rechenzentren für Enterprise-Lösungen

# Red Reply GmbH | Frankfurt, Germany

IT Service Manager January 2021 - December 2022

- Monthly creation of SLA reports and service desk evaluations
- Support and maintenance of the Oracle ZFS storage systems
- Responsibility for 2nd level support in the context of business-critical applications
- Introduction of standardised support processes based on ITIL

#### NECDIS GmbH | Frankfurt, Deutschland

Leitender IT-Systemingenieur July 2019 - December 2020

- Betrieb und Wartung der internen IT-Systemlandschaft inkl. CRM/ERP
- Erstellen technischer Lösungskonzepte für Kundenprojekte
- Technische Bewertung öffentlicher Ausschreibungen
- Angebotserstellung, Kommunikation mit Kunden und Lieferanten
- Abstimmung mit Herstellern und externen Partnern
- Dokumentation technischer Implementierungen und Lösungen

# ZERTIFIZIERUNGEN

- Microsoft Defender Fending Off Threats
- Microsoft Teams, Intune, Sharepoint Online
- Zabbix Monitoring Introduction & Operation
- Nginx High Performance Web Server
- Fail2Ban Protection Against Brute Force Attacks
- Veeam Backup & Replication -Compact Course
- Microsoft Azure Basics & Administration
- Windows Server 2022 Administration

#### IT-Kenntnisse

- Operating Systems: Windows Server, Linux (Debian, Ubuntu)
- Cloud & Microsoft: Microsoft 365, Azure, Intune, SharePoint, Teams
- **Backup & Recovery**: Veeam, Oracle ZFS Storage
- Monitoring & Logging: Zabbix, Nginx, Fail2Ban
- Network & Security: Firewall configuration, access controls
- **Service & Ticketing**: Jira, Jira SM, Confluence, ServiceNow
- Scripting & Automation: PowerShell (basics), Bash
- Virtualisation & Infrastructure: setting up virtual data centres

#### REFERENZEN

Available on request

bluetelligence GmbH | Wiesbaden, Deutschland Glossar zum Quality Manager Enterprise February 2019 – June 2019

- Verantwortung für den Test der Software "Enterprise Glossary"
- Erstellung einer umfangreichen Produktdokumentation in einem Wiki (Atlassian Confluence)
- Unterstützung im First-Level-Support

# ORACLE Deutschland B.V. & Co KG | Dreieich, Deutschland

Leitender technischer Supportingenieur July 2010 - January 2019

- Unterstützung der folgenden Oracle-Produkte: SL8500, SL4000, SL3000, SL150, L500, L700, SL24/48, StorageTek SAM-FS/QFS-Software, Solaris
- Fehlerdiagnose mit Remote Support WebEx oder SDP2
- Bereitstellung von Problemisolierung und -lösung für sehr komplexe Probleme
- Unterstützung bei der möglichen zukünftigen Problembestimmung/lösung

## Sun Microsystems GmbH | Langen, Germany

TSC-Ingenieur CT3 October 2000 - June 2010

GE CompuNet | Frankfurt, Germany

**Supportdienste für Systemingenieure** October 1996 - September 2000

#### Systematics Rhein-Main | Wiesbaden, Germany

Systemtechniker November 1995 - September 1996

#### Henning Sicherheit GmbH | Hainburg, Germany

**Energieelektroniker** November 1994 – February 1995

Siemens AG | Frankfurt, Germany

Energieelektroniker/in – Systemtechnik June 1992 - October 1994

# **EDUCATION**

Siemens AG | Frankfurt, Germany Apprenticeship - Energy Electronics Technician Specialising in Systems Engineering September 1988 - June 1992

Konrad-Haenisch-Schule | Frankfurt, Germany High School Certificate

riigii School Cel unca

1982 - 1988